臺灣臺中地方法院交通事件事裁定                九十一年度交聲字第一五三號
    原處分機關  交通部公路總局台中區監理所
    受 處 分人
    即 異 議人  甲○○
右列受處分人因違反道路交通管理處罰條例案件，對於交通部公路總局台中區監理所
九十一年二月十八日所為之處分（中監違字第裁六－Ｈ八一三九三號裁決書
），聲明異議，本院裁定如左：
    主  文
原處分撤銷。
甲○○不罰。
    理  由
一、按汽車有未領用牌照行駛情形者，依道路交通管理處罰條第十二條第一項第一款
    規定，固應處汽車所有人新台幣 (下同)三千六百元以上七千二百元以下之罰鍰
    。惟上開條文處罰之對象，應以汽車所有人為限，乃屬當然。
二、原處分機關係以：異議人即受處分人甲○○所有已報廢登記之原車牌號碼ＮＤ─
    ○一六七號自小客車，於民國八十九年一月二十四日上午八時十八分許，行駛於
    台中縣霧峰鄉○○路與吉峰路口時，為警查獲舉發，因認受處分人有違反前揭規
    定，爰裁處罰鍰云云。受處分人則以：受處分人原所有之前揭自小客車，已於八
    十八年一月二十五日向監理單位結清該汽車全部稅金辦理報廢登記，並繳回號牌
    二面、行照乙枚，伊已非該車所有人，因認原裁決顯有錯誤等語。
三、本院查：前揭自小客車本為受處分人所有，證人賴正鴻曾於前揭時地行駛為警查
    獲舉發之事實，為受處分人所不爭執，並經證人賴正鴻於本院九十一年四月十八
    日訊問時證述屬實，復有臺中縣警察局八十九年一月二十四日中縣警交字第Ｈ0
    0000000號舉發違反道路交通管理事件通知單影本一紙在卷可稽，固屬真
    正。惟原為受處分人所有之前揭自小客車，受處分人早於八十八年一月十五即向
    監理單位辦理報廢登記，此有交通部公路總局台中區○○○○○道路交通管理事
    件不服裁決聲明異議案件移送書一紙在卷足佐，自不得再以原登記資料，率予認
    定受處分人仍為所有人；另受處分人之前揭自小客車早已轉交證人張適齊委請證
    人賴正鴻代為報廢處理，且違規當日駕駛該車之人亦係賴正鴻之事實，業據證人
    賴正鴻於本院同日訊問時證述綦詳，則受處分人早於八十八年間拋棄該車，既非
    所有人，自非道路交通管理處罰條第十二條第一項第十款、第二項規定處罰之對
    象，受處分人之辯解尚非無據。原處分未予詳查，遽予裁罰，容有未洽，本件異
    議為有理由，原處分應予撤銷，另諭知受處分人不罰。
四、至證人賴正鴻駕駛已報廢登記之自小客車，在右揭時地違規行駛，並為警舉發，
    此部分應由原處分機關或其他有權處分之機關依法裁處，附此敘明。
五、據上論斷，應依道路交通管理處罰條例第八十七條第二項、道路交通案件處理辦
    法第二十條，裁定如主文。
中      華      民      國    九十一    年      五      月     三十     日
                                臺灣臺中地方法院交通法庭
                                    法  官  許金樹
右正本證明與原本無異。
如不服本裁定應於送達後五日內向本院提出抗告狀。
                                    書記官
中      華      民      國    九十一    年      五      月     三十     日
